臺灣臺中地方法院民事裁定
111年度家調裁字第4號
聲  請  人  吳禹丞  

法定代理人  吳姿燐  
相  對  人  紀秉泓  

上列當事人間否認推定生父之訴事件，本院裁定如下：
    主      文
一、確認聲請人吳禹丞非其母吳姿燐自相對人紀秉泓受胎所生之
    婚生子女。
二、聲請程序費用由聲請人負擔。
    事實及理由
一、本件聲請意旨略以：聲請人之生母吳姿燐與相對人於民國10
    5年12月25日結婚，婚後因個性不合，聲請人之生母吳姿燐
    遂離家在外，故聲請人之生母吳姿燐與相對人即未共同生活
    ，雖二人於109年12月9日離婚，然於婚姻關係存續期間，聲
    請人之生母吳姿燐自訴外人受胎，並於110年9月7日產下聲
    請人，聲請人依法被推定為相對人之婚生子女，然聲請人與
    相對人實無真實血緣關係，為此請求確認聲請人非相對人之
    婚生子女。另聲請人同意因本案所生之DNA鑑定費用及其他
    訴訟費用均由聲請人負擔等語。　
二、相對人則以：我同意聲請人之請求事項。對於聲請人非相對
    人之婚生子女、卷內所附DNA鑑定報告內容均不爭執，並同
    意依家事事件法第33條規定，合意提起本件聲請等語。
三、按當事人就不得處分之事項，其解決事件之意思已甚接近或
    對於原因事實之有無不爭執者，得合意聲請法院為裁定；法
    院為前項裁定前，應參酌調解委員之意見及家事調查官之報
    告，依職權調查事實及必要之證據，並就調查結果使當事人
    或知悉之利害關係人有陳述意見之機會；當事人聲請辯論者
    ，應予准許，家事事件法第33條第1項、第2項定有明文。又
    依同法第35條第1項規定，上開裁定確定者，與確定判決有
    同一之效力。經查，本件否認子女之訴，屬當事人不得處分
    之事項，惟兩造就「聲請人非相對人之婚生子」之原因事實
    ，均不爭執，並合意聲請本院以裁定終結本件否認子女之訴
    （見本院110年度家補字第2253號否認推定生父事件110年12
    月17日訊問筆錄），本院自應依前揭規定為裁定，合先敘明
    。　　
四、經查，聲請人主張之事實，業據提出戶籍謄本、博微生物科
    技股份有限公司分子生物實驗室DNA基因圖譜型別分析報告
    為證。觀諸上揭報告所載：「送檢註明為陳建嘉與吳禹丞之
    檢體，其相對應之各DNA型別均無不符，故不排除一親等直
    系親緣關係之機率為99.00000000％。CPI值＝000000000.0 PP
    值＝0.0000000000％」等語，本院參酌現代生物科學發達，醫
    學技術進步，以DNA基因圖譜定序檢驗方法鑑定子女之血統
    來源之精確度已達99.8％以上，是足認聲請人與相對人間並
    不具有真實血緣關係，聲請人顯非相對人之婚生子女，聲請
    人之主張堪信為真。又聲請人之法定代理人主張其於110年1
    0月12日卷附DNA鑑定報告作成後知悉聲請人非相對人婚生子
    女一節，相對人亦不爭執，則聲請人於110年10月21日提起
    本件否認推定生父之訴（起訴狀上法院收文戳章參照），顯
    未逾越民法第1063條所定之2年除斥期間。從而，兩造合意
    聲請裁定請求確認聲請人非其母吳姿燐自相對人受胎所生之
    婚生子女，為有理由，應予准許。
五、本件聲請人確非相對人之婚生子女，已如上述，其真實血緣
    之父子身分關係，有待法院裁判還原其真相，此實乃不可歸
    責於相對人之事由，玆因聲請人提起本件否認推定生父之程
    序，相對人之應訴乃法律之規定所不得不然，核本件相對人
    應訴所為自屬伸張及防衛權利所必要，且聲請人亦同意由其
    負擔訴訟費用，是本院認本件程序費用應由聲請人負擔，較
    為公允，附此敘明。
六、依家事事件法第33條、第97條，非訟事件法第21條第2項，
    民事訴訟法第95條、第81條第2款之規定，爰裁定如主文。
中　　華　　民　　國　　111 　年　　1 　　月　　6 　　日
                  家事法庭    法  官  陳玟珍
上正本係照原本作成。
如對本裁定抗告，須於裁定送達後10日之不變期間內，向本院提
出抗告狀（須附繕本）。 　　　　　　　　　　　　　　　　
中　　華　　民　　國　　111 　年　　1 　　月　　6 　　日
                              書記官  陳淑華